【裁判字號】    89,上易,982
【裁判日期】    890712
【裁判案由】    竊盜
【裁判全文】
臺灣高等法院高雄分院刑事判決          八十九年度上易字第九八二號
    上訴人
    即被告  丙○○
右上訴人因竊盜案件，不服臺灣高雄地方法院八十九年度易字第一四八九號中華民國
八十九年五月十七日第一審判決（起訴案號：臺灣高雄地方法院檢察署八十九年度偵
字第九八０號），提起上訴，本院判決如左：
      主      文
上訴駁回。
      事實及理由
一、本案經本院審理結果，認第一審判決認事用法及量刑均無不當，應予維持，並引
    用第一審判決書記載之事實、證據及理由。（如附件）
二、原審因依刑法第三百二十條第一項、罰金罰鍰提高標準條例第一條前段之規定，
    並審酌被告犯罪之一切情狀，量處有期徒刑五月，認事用法，核無不合，量刑亦
    屬妥適。被告丙○○上訴意旨，空言否認犯罪，指摘原判決不當，為無理由，應
    予駁回。
據上論結，應依刑事訴訟法第三百六十八條、第三百七十三條，判決如主文。
本案經檢察官邱榮藏到庭執行職務。
中    華    民    國     八十九     年       七       月     十  二     日
                              臺灣高等法院高雄分院刑事第九庭
                                  審判長法官  張乙松
                                        法官  江泰章
                                        法官  任森銓
右正本證乙與原本無異。
不得上訴。
                                      書記官  張文斌
中    華    民    國     八十九     年       七       月    十  四      日
附錄：本判決論罪科刑法條：
刑法第三百二十條第一項：
意圖為自己或第三人不法之所有，而竊取他人之動產者，為竊盜罪，處五年以下有期
徒刑、拘役或五百元以下罰金。
                                                                        Ｆ
附件：
臺灣高雄地方法院刑事判決                        八十九年度易字第一四八九號
    公  訴  人  臺灣高雄地方法院檢察署檢察官
    被      告  丙○○  男四十五歲（民國○○○年○月○日生）
                        住高雄縣鳳山市○○街十號
                        身分證統一編號：Ｓ一0000000號
                        （另案在臺灣屏東戒治所戒治中）
右列被告因竊盜案件，經檢察官提起公訴（民國八十九年度偵字第九八０號），本院
判決如左：
    主  文
丙○○竊盜，處有期徒刑伍月。
    事  實
一、丙○○於八十一年間，曾因煙毒等案件，經法院分別判刑，並定執行刑為有期徒
    刑十六年確定，甫於八十八年八月間假釋出獄，現仍在假釋中，仍不知悔改。復
    因缺錢施用第一級毒品海洛因（正另案強制戒治中），竟意圖為自己不法之所有
    ，於八十九年一月二日九時四時五分許，途經高雄市○○區○○路四十九巷二十
    三號（起訴書誤為該區○○路二０八號）甲○○住處門前，見汪除重泰屋內所供
    奉之神像上掛有金牌一面（一兩多，約值新台幣一萬二千元），乃乘無人注意之
    際，侵入屋內（侵入住宅部分未據告訴），下手竊取該金牌。甫得手後欲行離去
    之際。為甲○○發現，乃出而阻止、追捕。丙○○逃至高雄市○○區○○路二０
    八號前，為據報趕到之警員依法逮捕。
二、案經高雄市政府警察局苓雅分局移送臺灣高雄地方法院檢察署檢察官偵查起訴。
    理  由
一、右揭事實，業據被告丙○○於警訊時及偵審中供認不諱，核與被害人甲○○在警
    訊時及偵查中指述之情節相符，並有贓物認領保管收據一份附卷可稽，被告自白
    與事實相符，罪証乙確，犯行堪以認定。
二、核被告所為，係犯刑法第三百二十條第一項之竊盜罪。審酌被告已有如事實欄所
    示之煙毒前科，在假釋中，不知革除惡習，勤奮工作、營生，撫慰家人，貢獻社
    會，反再因吸毒，而竊取他人懸掛於神像上之財物，足見其意志不堅，沾染惡習
    非輕，及其所竊得財物價值非鉅，犯後坦承犯行，態度尚可等一切狀，爰酌情量
    處如主文所示之刑。
據上論斷，應依刑事訴訟法第二百九十九條第一項前段，刑法第三百二十條第一項、
罰金罰鍰提高標準條例第一條前段，判決如主文。
中      華      民      國      八十九      年      五    月    十七    日
                                臺灣高雄地方法院刑事庭
                                    法  官  林水城
右正本證乙與原本無異。
如不服本判決，應於判決送達後十日內，向本院提出上訴狀。
                                    書記官  葛羽洪
中      華      民      國    八十七    年    五      月       十七     日
附錄本判決論罪之法條：
刑法第三百二十條第一項
意圖為自己不法之所有或第三人不法之所有，而竊取他人之動產者，為竊盜罪，
處五年以下有期徒刑、拘役或五百元以下罰金。


司法院資訊處製作；財團法人民間司法改革基金會備份。
